【裁判字號】    99,訴,689
【裁判日期】    990830
【裁判案由】    違反毒品危害防制條例
【裁判全文】
臺灣屏東地方法院刑事判決               99年度訴字第689號
公  訴  人  台灣屏東地方法院檢察署檢察官
被      告  甲○○
上列被告因違反毒品危害防制條例案件，經檢察官提起公訴（99
年度毒偵字第564 號），因被告就被訴事實為有罪之陳述，經本
院告知簡式審判程序意旨，並聽取公訴人及被告之意見後，本院
合議庭裁定由受命法官獨任依簡式審判程序審理，判決如下：
    主  文
甲○○施用第一級毒品，處有期徒刑陸月，如易科罰金，以新臺
幣壹仟元折算壹日。
    事  實
一、甲○○於96年間因施用毒品案件，經台灣板橋地方法院以96
    年度毒聲字第1465號裁定送觀察、勒戒，認有繼續施用毒品
    之傾向，再經該院以96年度毒聲字第2547號裁定令入戒治處
    所施以強制戒治，96年12月4 日入所，97年9 月9 日因停止
    其處分出所，97年10月14日經台灣板橋地方法院檢察署檢察
    官以97年度戒毒偵字586 號處分書為不起訴處分確定。
二、詎猶不知悔改，於強制戒治執行完畢釋放後5 年內，明知海
    洛因屬第一級毒品，不得持有及施用，仍基於施用第一級毒
    品之犯意，於97年12月22日某時，在屏東縣枋寮鄉某處之海
    邊，以將海洛因加水置於針筒後注入體內之方式，施用第一
    級毒品海洛因1 次。嗣於同日為警通知到案採尿，經警將其
    尿液送驗，其尿液中檢出海洛因代謝後之嗎啡陽性反應，始
    知悉上情。
三、案經屏東縣政府警察局枋寮分局報告台灣屏東地方法院檢察
    署檢察官偵查起訴。
    理  由
一、本件被告犯係死刑、無期徒刑、最輕本刑為3 年以上有期徒
    刑以外之罪，其於本院準備程序中就前揭被訴事實為有罪之
    陳述，經受命法官告知簡式審判程序之旨，並聽取其與公訴
    人之意見後，本院認無不得或不宜改依簡式審判程序進行之
    處，爰依刑事訴訟法第273 條之1 第1 項、第284 條之1 ，
    本院合議庭裁定由受命法官獨任依簡式審判程序審理；又簡
    式審判程序之證據調查，依刑事訴訟法第273 條之2 規定，
    不受同法第159 條第1 項審判外陳述排除之限制，再被告對
    於卷內之各項證據，亦不爭執證據能力，故卷內所列之各項
    證據，自得作為證據，合先敘明。
二、前揭施用第一級毒品海洛因之犯罪事實，業據被告甲○○於
    本院審理時坦白承認，且其前揭時地為警查獲後經採尿送高
    雄市立凱旋醫院檢驗，檢驗結果呈現嗎啡陽性反應，有該醫
    院濫用藥物尿液檢驗報告1 紙在卷，足認被告自白施用海洛
    因與事實相符，應可採信。
三、甲○○前於96年間復因施用毒品案件，經台灣板橋地方法院
    以96年度毒聲字第1465號裁定送觀察、勒戒，認有繼續施用
    毒品之傾向，再經該院以96年度毒聲字第2547號裁定令入戒
    治處所施以強制戒治，96年12月4 日入所，97年9 月9 日因
    停止其處分出所，97年10月14日經台灣板橋地方法院檢察署
    檢察官以97年度戒毒偵字586 號處分書為不起訴處分確定等
    情，有台灣高等法院被告全國前案紀錄表1 份附卷可按。被
    告於觀察勒戒執行完畢釋放後，5 年內再犯本件施用第一級
    毒品海洛因，犯罪事證已臻明確，應依法論科。
四、按海洛因為毒品危害防制條例第2 條第2 項第1 款規定之第
    一級毒品，除法律另有規定者外，不得持有、施用。核被告
    甲○○所為，係犯毒品危害防制條例第10條第1 項之施用第
    1 級毒品罪。其施用前持有海洛因之低度行為，應為施用之
    高度行為所吸收，不另論罪。
五、爰審酌被告甲○○為喑啞人及其年齡、品行、智識程度、犯
    罪手段、對於法益侵害之程度，兼衡被告曾因施用毒品而經
    法院裁定施以觀察、勒戒、戒治，又犯本件施用毒品犯行，
    雖其欠缺悔悟、遷善之決心，然因施用毒品僅係戕害其自己
    身心並無加害他人，且此次施用毒品次數僅1 次等一切情狀
    ，處如主文所示之刑，並諭知易科罰金之折算標準。
據上論斷，應依刑事訴訟法第273 條之1 第1 項、第299 條第1
項前段，毒品危害防制條例第10條第1 項，刑法第11條前段、第
41條第1 項前段，判決如主文。
本案經檢察官李秀玲到庭執行職務
中    華    民    國    99    年    8    月    30     日
                  刑事第二庭      法  官  簡光昌
以上正本證明與原本無異。
如不服本判決應於收受本判決送達後10日內向本院提出上訴書狀
，其未敘述上訴理由者，並得於提起上訴後20日內向本院補提理
由書狀（均須按他造當事人之人數附繕本）「切勿逕送上級法院
」
中    華    民    國    99    年    8    月    30     日
                                  書記官  黃佳惠
附錄法條毒品危害防制條例第10條第1 項施用第一級毒品者，處
6 月以上5 年以下有期徒刑。

司法院資訊處製作；財團法人民間司法改革基金會備份。
